臺灣高雄地方法院交通事件裁定　　　　　　　　　　九十三年度交聲字第三五一號
　　原處分機關　高雄市政府
　　異　議　人
　　即受處分人　甲○○
右列受處分人因違反道路交通管理處罰條例案件，對於高雄市政府於中華民國九十三
年六月二十三日所為之處分（高市府交裁字第裁三二－Ｂ00000000號），聲
明異議，本院裁定如左：
    主  文
異議駁回。
    理  由
一、異議意旨略以：異議人即受處分人甲○○駕駛牌照號碼九Ｒ—九一二七號（聲明
    異議狀誤載為九Ｋ—九一二七號）自用小客車，於民國九十三年四月十六日十七
    時許，沿高雄市○○○路由東向西行駛，均未察覺任何擦撞情況，行經某路口處
    ，突有一位機車騎士敲打其車門表示：伊擦撞到人等語，但異議人長年在國外求
    學，回國即服兵役，家住台南縣，對高雄市路況不熟，目前治安不佳，假車禍、
    真詐財案件，時有所聞，深恐不法歹徒欲加以恐嚇，而未予理會。嗣經警通知，
    始赴高雄瞭解情形，並趕往探視被害人楊通前，發覺楊通前並無因車禍受傷，乃
    支付機車修理費及慰問金新台幣（下同）五千元，達成和解。而楊通前就醫檢查
    並未發現有腦震盪，亦未因車禍受外傷，至於警方所稱楊通前之右手腕挫傷，乃
    在事發前曾跌倒所致，並非本件車禍受傷，為此不服原處分，故聲明異議，請求
    撤銷原處分云云。
二、按汽車駕駛人，駕駛汽車肇事致人受傷或死亡，應即採取救護或其他必要措施，
    並向警察機關報告，不得駛離；違者吊扣其駕照三個月至六個月；逃逸者吊銷駕
    駛執照，道路交通管理處罰條例第六十二條第一項定有明文。而汽車駕駛人，曾
    依該條例第六十二條第一項之規定吊銷駕駛執照者，終生不得考領駕駛執照，道
    路交通管理處罰條例第六十七條第一項，亦定有明文。
三、經查：
  (一)本件異議人甲○○駕駛牌照號碼九Ｒ—九一二七號自用小客車，於九十三年四月
    十六日十七時五十七分許，沿高雄市○○○路由東向西行駛，行經高雄市前金區
    ○○○路與文武三街之交岔路口時，與騎乘牌照號碼ＸＪＳ—五二八號重型機車
    ，沿文武三街由南向北行經該處之楊通前發生擦撞，楊通前因而人車倒地，並受
    有臉擦傷及頭部外傷等傷害，異議人肇事致人受傷後，不僅未採取救護或其他必
    要措施，亦未向警察機關報告，竟逕自駕駛自用小客車逃逸，嗣經民眾報警處理
    ，警員以異議人有違反道路交通管理處罰條例第六十二條第一項規定之行為掣單
    舉發，並經高雄市政府於九十三年六月二十三日裁決異議人應吊銷駕駛執照，終
    生禁考等情，業據被害人楊通前指稱：在青年一路與一部自用小客車發生撞車，
    機車倒地，我本人也倒地，之後的情形就不清楚等語綦詳，核與證人即當日追逐
    攔截異議人之莊哲欽證稱：當日伊看到自用小客車與機車發生車禍，機車騎士受
    傷倒地，而自用小客車駕駛即異議人未下車查看，並且加速逃逸，伊見狀即騎乘
    機車追趕異議人駕駛之自用小客車，在高雄市○○路及成功路口將異議人攔下，
    並質問為何不停車，異議人卻表示，並非他的錯，隨即駛離等語相符，並有照片
    八幀，以及舉發違反道路交通管理事件通知單、裁決書、道路交通事故現場圖、
    道路交通事故調查報告表、高雄市立聯合醫院九十三年九月十三日高市聯醫病字
    第○九三○○○六一七五號函各一份附卷可稽，異議人於九十三年四月十六日，
    在高雄市前金區○○○路與文武三街口肇事，致使被害人楊通前受傷後，未採取
    任何救護措施，隨即逃逸之事實，洵堪認定。
  (二)觀諸卷附照片八幀顯示，當日發生道路交通事故後，被害人楊通前所騎乘之機車
    倒落在高雄市前金區○○○路與文武三街交岔路口之中心處，而異議人駕駛之自
    用小客車左前車身及左後車身均有刮痕，審酌行進中之車輛，一旦與其他堅固物
    體碰觸，在車內之駕駛人均會感受因碰觸所產生之聲響及晃動，本件道路交通事
    故，異議人駕駛之自用小客車既然曾與被害人楊通前騎乘之機車發生擦撞，而被
    害人楊通前並因而人車倒地，異議人辯稱：全然未曾發覺本件道路交通事故之發
    生云云，實屬難以想像。又證人莊哲欽證稱：伊曾趨車追趕異議人，並在高雄市
    ○○路及成功路口將異議人攔下，並質問為何不停車，異議人卻表示，並非他的
    錯，隨即駛離等語，斟酌證人與異議人素不相識，自應無怨隙，當不致誣攀異議
    人，其所為之證言，自堪採信，從而，足認異議人確知本件道路交通事故之發生
    ，僅以錯不在己為由，而未對被害人採取救護措施，逕自駕車逃逸，異議人辯稱
    ：全然未察覺車子與他人機車擦撞云云，無非係事後卸責之詞，要無可採。
  (三)另被害人楊通前因本件道路交通事故而受有臉部擦傷、頭部外傷及雙手麻木感，
    經高雄市立聯合醫院急診，經傷口處理，因血壓偏高，經檢查後，辦理住院，住
    院時仍清醒、有頭暈之現象，而於隔日情況較改善後，辦理出院等情，亦有前揭
    高雄市立聯合醫院九十三年九月十三日函文在卷可參，是被害人楊通前於本件道
    路交通事故發生後，經由救護車送至高雄市立聯合醫院急診，並經該醫院處理傷
    口，顯見被害人楊通前確因本件道路交通事故受有傷害，否則豈會產生需經處理
    之傷口？異議人辯稱：被害人楊通前並未因車禍受有任何傷害云云，自與事實不
    符，不足採信。至於證人即被害人楊通前之子乙○○到庭證稱：伊父親經救護車
    送至醫院，急診醫師檢查並無明顯外傷云云，與前揭高雄市立聯合醫院函文檢附
    創傷圖示，顯示被害人楊通前右額、右臉、左右手腕及腳踝均有擦傷之記載不符
    ，堪認證人乙○○所為之證述，應係已與異議人達成和解，而為迴護異議人所為
    之詞，亦不為有利於異議人認定之依據。
四、綜上所述，本件異議人確有於右揭時、地駕駛自用小客車肇事致人受傷而逃逸。
    本件事證明確，異議人之違規事實，洵堪認定。從而，原處分機關依據道路交通
    管理處罰條例第六十二條第一項及同條例第六十七條第一項之規定，裁處異議人
    吊銷駕駛執照，終生禁考，於法並無不合。本件異議為無理由，自應駁回。
五、據上論斷，應依道路交通案件處理辦法第十九條，裁定如主文。
中      華      民    國    九十三      年     九    月      十六     日
                          臺灣高雄地方法院交通法庭
                                  法  官  高增泓
右正本證明與原本無異。
如不服本裁定，應於裁定送達後五日內向本院提出抗告狀。
                                  書記官  林慧芬
中      華      民      國    九十三      年     九    月      十六     日
